# 审计收入的调整

提问人：ginkgos 时间：2012-02-21 18:14:00
一家公司营业收入 2476 万为委托贷款利息收入，部分银行有扣除税款，所以导致利息收入既有扣除税款后的净额入账，也有未扣除税款的全额入账，准则规定应按全额入账，经测算应调增收入 82 万，该公司净利润 8321 万元，我想审计不调整收入，可以吗？

回答人：chenyiwei
这是重分类问题，从你所述情况看可能对报表整体影响不重大，如果是则可以接受，但应在未更正错报汇总表中记录该事项，附在管理层声明之后，由管理层确认该事项并认可其影响不重大。